【裁判字號】    99,訴,171
【裁判日期】    990430
【裁判案由】    毒品危害防制條例
【裁判全文】
臺灣基隆地方法院刑事判決               99年度訴字第171號
公  訴  人  臺灣基隆地方法院檢察署檢察官
被      告  乙○○
上列被告因毒品危害防制條例案件，經檢察官提起公訴（99年度
毒偵字第321 號），被告於準備程序進行中，就被訴事實為有罪
之陳述，經本院合議庭裁定由受命法官獨任進行簡式審判程序，
判決如下：
    主  文
乙○○施用第一級毒品，累犯，處有期徒刑捌月。
    事  實
一、乙○○有下列前案紀錄（構成累犯），及施用毒品執行觀察
    、勒戒之紀錄：
  (一)前因施用毒品案件，經觀察、勒戒2 次後，均因認無繼續施
    用毒品之傾向，於民國88年8 月21日及94年8 月25日執行完
    畢釋放，並經臺灣基隆地方法院檢察署檢察官分別以88年度
    毒偵字第70號及94年度毒偵字第426 號為不起訴之處分確定
    。
  (二)復因施用毒品案件，經本院以95年度訴字第659 號判決判處
    應執行有期徒刑7 月確定，嗣經減刑為應執行有期徒刑3 月
    ，於96年7 月15日執行完畢（構成累犯）。
  (三)又因施用毒品案件，經本院於96年10月31日以96年度訴字第
    742 號判決並減刑應執行有期徒刑4 月，如易科罰金，以新
    台幣1 千元折算1 日確定，嗣於97年1 月7 日易科罰金執行
    完畢（構成累犯）。
二、詎其猶不知悔改，基於同時施用第一、二級毒品之犯意，於
    99年1 月18日晚間，在其位於基隆市○○街朋友住處，以將
    海洛因、甲基安非他命摻入香菸，再點燃吸食之方式，同時
    非法施用第一、二級毒品海洛因、甲基安非他命1 次。嗣於
    99年1 月19日晚間6 時30分許，為警持搜索票，前往其基隆
    市○○區○○街104 巷47之2 號2 樓住處查獲，經警採其尿
    液送驗，結果呈嗎啡及甲基安非他命、安非他命陽性反應。
三、案經基隆市警察局第二分局報告臺灣基隆地方法院檢察署檢
    察官偵查起訴。
    理  由
一、本件被告所犯者非為死刑、無期徒刑、最輕本刑為3 年以上
    有期徒刑之罪或高等法院管轄第一審案件，其於準備程序進
    行中，先就被訴事實為有罪之陳述，經告知其簡式審判程序
    之旨，並聽取公訴人及被告之意見後，本院依刑事訴訟法第
    273 條之1 第1 項之規定，裁定由受命法官獨任進行簡式審
    判程序，且依同法第273 條之2 規定，簡式審判程序之證據
    調查，不受第159 條第1 項、第161 條之2 、第161 條之3
    、第163 條之1 及第164 條至第170 條規定之限制，合先敘
    明。
二、上開如何同時施用第一級毒品海洛因、第二級毒品甲基安非
    他命之犯罪事實，業經被告於本院審理中自白不諱。被告為
    警所採集之尿液，經送檢驗結果，確呈施用第一級毒品海洛
    因及第二級毒品安非他命、甲基安非他命陽性反應，亦有台
    灣尖端先進生技醫藥股份有限公司濫用藥物尿液檢驗報告1
    份附卷可稽。足證被告自白與事實相符，堪以採信。又被告
    有如事實欄一、記載之前案紀錄之犯罪事實及關於施用毒品
    觀察、勒戒治事實等情，亦有臺灣高等法院被告前案紀錄表
    存卷可參。綜上所陳，被告觀察、勒戒於94年8 月25日執行
    完畢，5 年內再犯本案施用第一、二級毒品海洛因、甲基安
    非他命，罪證明確，犯行洵堪認定，自應依法論科。
三、論罪科刑：
  (一)按海洛因及甲基安非他命分別係毒品危害防制條例第2 條第
    2 項第1 款、第2 款所定之第一級毒品、第二級毒品，核其
    所為，係犯毒品危害防制條例第10條第1 項、第2 項之施用
    第一級毒品罪及施用第二級毒品罪。被告持有第一級毒品海
    洛因、第二級毒品甲基安非他命之低度行為，為施用第一、
    二級毒品之高度行為所吸收，均不另論處。
  (二)而被告同時非法施用第一級毒品海洛因及第二級毒品安非他
    命1 次，係一行為觸犯上開2 罪名，為想像競合犯，應依刑
    法第55條規定，從較重之施用第一級毒品罪處斷，起訴書指
    被告其所犯上開2 罪，犯意各別，行為互殊，請分論併罰等
    語，容有未洽。
  (三)被告有事實欄所載之前案紀錄暨科刑執行情形，有臺灣高等
    法院被告前案紀錄表在卷可稽，其於受事實欄一、(二)、(三)
    所示刑期之有期徒刑執行完畢後，5 年內故意再犯有期徒刑
    以上之本罪，為累犯，應依刑法第47條第1 項之規定加重其
    刑。
  (四)爰審酌被告經前次觀察、勒戒處分後仍不思戒除毒癮，再犯
    本件施用第一毒品海洛因及第二毒品甲基安非他命犯行，顯
    見其已無法根除施用毒品行為，而有予以隔離幫助其戒除之
    必要，且施用毒品對於社會治安構成潛在威脅，惟斟酌其犯
    罪後終能坦承犯行，而施用毒品係屬自損生命之犯罪態樣及
    其他一切情狀，從輕量處如主文所示之刑，以示懲儆。
據上論斷，應依刑事訴訟法第273 條之1 第1 項、第299 條第1
項前段，毒品危害防制條例第10條第1 項、第2 項、第23條第2
項，刑法第11條前段、第55條、第47條第1 項，判決如主文。
本案經檢察官甲○○到庭執行職務。
中    華    民    國    99    年    4     月    30    日
                  刑事第三庭法  官  黃永定
以上正本證明與原本無異。
如不服本判決應於收受送達後10日內向本院提出上訴書狀，並應
敘述具體理由；其未敘述上訴理由者，應於上訴期間屆滿後20日
內向本院補提理由書 (均須按他造當事人之人數附繕本)「切勿
逕送上級法院」。
中    華    民    國    99    年    4     月    30    日
                            書記官  劉珍珍
附錄本案論罪科刑法條：
毒品危害防制條例第10條第1項
I施用第一級毒品者，處六月以上五年以下有期徒刑。

司法院資訊處製作；財團法人民間司法改革基金會備份。
